Juan David Tamayo Q

Datos personales

20/04/1989, Colombiano C.c.: 1053794456

Contacto

(+57) 3217383757 jdtamayoq@gmail.com www.jdtamayoq.com jdtamayoq.github.io Linkedin

Lenguajes

Español (Nativo), English (intermediate)

Habilidades

♥ Python, Matlab, Linux, R, Power BI, SQL, G Suite, GitHub, AWS, Scraping

Cursos

Machine Learning with Python Recol. y exploración de datos Machine Learning with Big Data Mathematics for Machine Learning:

Deep Learning for Business Business Intel. con Power BI Python: Comprehensions, Lambdas

SQL for Data Science Curso profesional de Scrum Fundamento de AWS CLOUD

Click acá para ver Otros

Grupos

Externo

Smart Data Analysis Systems Group (SDAS)

Externo

Soft and Hard Applied Computing (SHAC) Percepción y Control Int. (PCI)

Referencias

Diego Hernán Peluffo-Ordóñez

President of Smart Data Analysis
Systems
diego.peluffo@sdas-group.com

Phone: (+212) 665-396851

Ana Cristina Umanquinga

Research proffesor Ex professional IT bank of pacific outsourcing IBM anacristinaucr@gmail.com Phone: (+593) 99 963 1649

Eder Arley León Gómez

ARUS - ing. Data Science Phone: (+57) 317 5874629

Perfil

Soy ingeniero electrónico con amplio conocimiento en matemáticas y estadística con experiencia en la adquisición, extracción de datos de la web(scraping), limpieza, recopilación y transformación de datos mediante el uso de Python y librerías de lenguaje natural como NLTK.

En la parte de aprendizaje de Maquina he dictado conferencias y he trabajado con técnicas no supervisadas como análisis de clústeres y reducción de dimensionalidad. Respecto a las técnicas supervisadas he utilizado diferentes clasificaciones y técnicas de regresión, algunas empleadas (acá) mediante el uso de librerías como Pandas, Numpy, Scipy, OpenCv, Pcl, MatPlotLib, Scrapy, BeatifulSoup, Skylearn, TensorFlow entre otras.

Respecto al uso de bases de datos he utilizado SQL para realizar almacenar, manipular y hacer consultas manipulando herramientas como Amazon S3 - Amazon Redshift, por medio de Dbeaver- posgrestSQL y modelación analítica utilizando SageMaker.

He trabajado con sensores de imágenes de amplio espectro y el procesamiento de imágenes multiespectrales como el uso de sistemas embebidos como la RaspBerry y Jetson Nano para la adquisición y procesamiento de imágenes dentales (NIR dental imaging). Para el versionamiento de los proyectos he utilizado herramientas como Git-Hub, la cual puedes visitar en el siguiente link para mayor información. **GitHub** . .

Reconocimientos

♦ PhD scholarship ♦ Mejor promedio de maestria ♦ Emprendimiento social innovador ('Enlinea')

Experiencia

2021	Profesor Tecnologico de antioquia Medellin, Colom	nbia
	Profesor en el tecnológico de antioquia en ingenieria de software y técnico profesio	nal
	en sistemas	
2021	Profesor Mision Tic 2022 Colom	nbia

Concepto de python desde lo básico, a fondo. Enfoque de ejemplo y práctica. Ayuda en cualquier problema que ocurra durante la codificación, en el lugar

2020 **Machine learning -- Internship** Yac

Machine learning -- Internship

Yachay tech, Ecuador

Projects: ♦ Bag of Multiples Experts (BoE): simulations of multiples annotator using a

FNN.

2016-2020 **Research 3D data processing applied to medical issues.** Universidad Nacional de Colombia

Projects: ♦ 3d to 2.5d projection using curvature, depth and point accumulation. ♦

Dental diagnostic using a ML approach. ♦ Dental segmentation.

2016-2017 **Profesor de procesamiento digital de imagenes** Universidad Nacional de Colombia **Projects:** ♦ Banana detection based on color and texture features. ♦ Multispectral images in remote sensing, ♦ Drowsinnes detection ♦ Text segmentation and others.

2012 **Assistant Data Scientist** Universidad Nacional de Colombia "Software de registro de imágenesde rango usando interfaces táctiles -40301037215".

Educación

2017-Currently PhD candidato Universidad Nacional de Colombia

Desarrollo de herramientas digitales para la odontologia utilizando tecnicas de ML y

2013–2015 **Maestria en ingenieria - Industrial Automation** Universidad Nacional de Colombia Tesis: A Contribution to Semi-automatic Segmentation of Point Clouds. ♦ Procesami-

ento de imagenes usando Opency & Tecnicas de aprendizaje de maquina

2007–2012 Ingeniero Electrónico Universidad Nacional de Colombia

Mapi: Advanced Topics in Computer Vision, Multivariate analysis and numerical analysis

Publicaciones

2021	IDEAL 2021 - Intelligent Data Engineering and Automated Learning "Developments on Support Vector Machines for Multiples-Expert learning"
2020	Multi-Expert methods evaluation on Financial and Economic Data: Introducing Bag of Experts HAIS 2020 International Conference on Hybrid Artificial Intelligence Systems
2015	Emerging Trends in Image Processing, Computer Vision and Pattern Recognitions Elservier Book chapter Chapter 28: "Semi-automatic teeth segmentation in 3d models of dental casts using a

hydrid methodology"

Información adicional
Chair: Workshop in Machine learning: tecnicas supervisadas y no supervisadas, Voluntario en AIESEC team leader, Profesor Mision Tic 2022, Profesor Tecnologíco de Antioquia, SDASer. enlaces persoanles: Linkedin, Pagina WEB, GitHub